FRANK OSCAR GAMARRA VALENCIA



924 838 878 oxcar9@icloud.com

ud.com

Jr. La Igualdad 7755 Urb. Pro - Los Olivos.

Perfil

Ingeniero de Sistemas con más de 10 años experiencia en TI, con conocimientos en : Administración de Infraestructura Tecnológica, Business Intelligence, Data Analytics, Seguridad de Información, Desarrollo BackEnd - FrontEnd, conocimiento de las buenas prácticas del PMBook y SCRUM para la Gestión de Proyectos, ITIL y Transformación Digital. Soy un profesional capacitado para presentar soluciones acordes a las necesidades de la organización. Por ello, he tenido la oportunidad de trabajar con equipos multifuncionales en todos los niveles de la organización, mediante una adecuada comunicación y colaboración entre el personal técnico y no técnico dentro de la empresa . He desempeñado los cargos de Analista de Sistemas, Encargado de Sistemas, Jefe de Sistemas, Jefe de TI y desde el año 2016 he estado involucrado en el desarrollo y gestión de proyectos de Business Intelligence utilizando la plataforma Pentaho, desde el año 2019 me he desempeñado como Consultor Externo en TI para la DIRTIC - PNP.

Experiencia

MINISTERIO DE EDUCACIÓN — Abril 2021- Diciembre 2021 Especialista de Plataforma.

 Ejecutar los pases a entornos de calidad y producción, de los objetos de base de datos y otros que forman parte de los sistemas de información administrados por la Oficina de Tecnologiías de Información y Comunicación del Ministerio de Educación.

ESCUELA DE POSTGRADO - POLICIA NACIONAL DEL PERU — Octubre 2021 - Diciembre 2021

• Docente del curso: Herramientas Tecnológicas, aplicados a la Inteligencia.

DIGEMIN - MINISTERIO DEL INTERIOR — Agosto 2021 - Setiembre 2021

- Docente del curso: Tópicos de Tecnologías Emergentes
- Docente del curso: Seguridad en las Comunicaciones.

GAVAL SOLUCIONES S.A.C. (Jefe de TI) — Marzo 2019 - Junio 2020 Brinda servicios de outsourcing en el área de Sistemas para todo tipo de empresas.

Los principales clientes de la empresa: Infinicon S.A.C., MMG S.A., Roncal Ingenieros S.A.C., Municipalidad de Santa Rosa.

- Preparación de KPIs de funcionamiento del área para la evaluación de la Gerencia General.
- Consultoría, administración e implementación de proyectos en Business Intelligence y ERP, utilizando: AWS, GCP, Docker, Odoo, Suite Pentaho,y PowerBI.
- Consultoría, administración e implementación de infraestructura de redes y comunicaciones: redes cat5e-6a, DataCenter, Wi-Fi, PBX, CCTV Analógico y Digital.
- Desarrollo y ejecución del Plan de Seguridad de la Información.
- Documentar y mantener actualizados los procedimientos, políticas y documentación relacionados a la gestión de los servicios de TI.
- Consultoría y gestión de los equipos de los clientes: servidores, PCs, laptops, Windows y Linux.
- Elaboración de planes y propuestas de renovación tecnológica.
- Gestión y capacitación del personal de mesa de ayuda.
- Gestión y capacitación del personal para desarrollo BackEnd FrontEnd.
- Gestión de respaldos de los servidores críticos.

OFICINA NACIONAL DE PROCESOS ELECTORALES — Enero 2020 Auxiliar Técnico de Punto de Transmisión Procesos Electorales Extraordinarios 2020.

- Realizar la transmisión vía Internet a los centros de computo de las ODPE u
 ONPE los resultados obtenidos en las mesas de sufragio, desde un
 ambiente denominado Punto de Transmisión.
- Resguardo de los equipos electrónicos a utilizar en el momento de la votación.

MUNICIPALIDAD DE SANTA ROSA — Enero 2018 - Febrero 2020

• Gestión de la base de datos Titanium.

METAL TÉCNICA S.A. (Jefe de Sistemas) — Octubre 2015 - Febrero 2019 Metal Técnica S.A es una empresa sólida con más de 30 años dedicados a la importación y comercialización de maquinaria pesada para los sectores de construcción, industrias y minería.

Proyectos realizados:

- Implementación y mantenimiento de la iniciativa de Inteligencia de Negocios para el área Logística.
- Implementación y mantenimiento del Proyecto de Facturación Electrónica.
- Gestión de la toma de inventario físico de los almacenes 2 veces/año, elaboración del reporte para su evaluación del área contable.
- Desarrollo de reportería personalizada automatizada para el área de logística desde el ERP SAP BUSINESS ONE.
- Ampliación y configuración del datacenter principal.
- Amplicación y configuración de la infraestructura (red y telefonía) para nueva oficina de servicio técnico.
- Instalación y configuración del sistema de CCTV del local anexo.

Área de Sistemas

- Supervisor de la ejecución, configuración y mantenimiento de la infraestructura tecnológica.
- Administrador de red (Servidores, PC's, y otros dispositivos)
- Encargado de la evaluación de licenciamiento
- Encargado del mantenimiento de las redes LAN, WIFI, CCTV, programas.
- Encargado de la administración de correos corporativos.
- Encargado de la preparación de la preparación de informes acordes a los requerimientos del usuario SAP-BUSINESS ONE y Starsoft.

CORPORACIÓN METAL TÉCNICA S.A. (Jefe de Sistemas) — Agosto 2013 - Setiembre 2015

Proyectos realizados:

 Implementación de la Ley 29733 - Ley de uso de las Base de Datos Personales.

- Gestión de la toma de inventario físico de los almacenes 2 veces/año.
- Gestión de la implementación del ERP SAP BUSINESS ONE.
- Instalación, mantenimiento y administración de la red LAN Cat5e.

Área de Sistemas

- Supervisor de la ejecución, configuración y mantenimiento de la infraestructura tecnológica.
- Administrador de red (Servidores, PC´s, y otros dispositivos)
- Encargado de la evaluación de licenciamiento
- Encargado del mantenimiento de las redes LAN, WIFI, CCTV, programas.
- Encargado de la administración de correos corporativos.
- Encargado de la preparación de la preparación de informes acordes a los requerimientos del usuario SAP-BUSINESS ONE y Starsoft.

SYNOVATE PERU S.A.C. (Responsable de Sistemas) — Mayo 2007 - Febrero 2008

Fue una compañía líder mundial de investigación de mercado con mas de 100 oficinas en 62 países. Fue adquirido por Ipsos en 2011, que se combino para ser el tercero mas grande del mundo.

Área de Sistemas

- Implementación de mascaras de digitación para el ingreso de la información de las encuestas físicas.
- Gestión de la implementación del software contable 3DO.
- Encargado del mantenimiento de las redes LAN WIFI, programas.
- Encargado de la administración de correos corporativos.
- Responsable del control, verificación y adecuado funcionamiento de los sistemas.
- Responsable de brindar asistencia técnica de manera permanente local y/ o remota.

G&G ASESORES Y CONSULTORES S.A.C. — Marzo 2008 - Octubre 2012 Responsable del área de Sistemas.

CORPORACION LAR S.A.C. — Marzo 2007 - Marzo 2008 Supervisor de Instalación de Redes HFC CIMA RESEARCH PERU S.A.C. — Mayo 2006 - Febrero 2007 Responsable del área de Sistemas.

CORPORACIÓN EDUCATIVA PAMER. — Enero 2005 - Febrero 2006 Responsable del área de Soporte Técnico.

Educación

- Massachusetts Institute of Technology, Data Science y Big Data. Decisiones Basadas en Datos, 2021.
- Universidad San Ignacio de Loyola, Data Science: para la Toma de Decisiones, 2021.
- Data Science Research Peru, Análisis de Datos con Python, 2020.
- CETI Chiclayo, Análisis de Datos Empresariales con R Studio, 2020.
- Infonet Soluciones, System Admin Linux, En curso, 2020.
- Cisco Networking Academy, IT Essentials, 2020.
- Universidad César Vallejo, Maestría en Ingeniería de Sistemas con mención en Tecnologías de Información, 2019 2020. (Título en trámite)
- Udemy, Landing Pages y Embudos de Venta, 2020.
- Dario Bernabeu eLearning, Pentaho Business Analytics, 2020
- Estudio Tributario Bazán y Asociados, Asistente Contable 2020.
- Universidad Nacional de Piura, Seguridad y Salud en el Trabajo, 2020.
- Udemy, Docker para entornos de Desarrollo, 2020.
- **Universidad ESAN**, Programa de Alta Especialización (PAE) en Business Intelligence, 2019.
- Universidad de Los Andes (Colombia), Programa de Especialización Business Intelligence, 2019.
- Pontificia Universidad Católica del Perú, Centro de Innovación y Desarrollo Emprendedor, Programa Fast Entrepreneur Trip (FET), presentado una solución de negocio de la empresa Gaval Soluciones S.A.C.: QUIPUTEC, 2019.
- Udemy, Iniciando con Containers en Docker, 2019.
- Escuela de Desarrolladores de Software, Internet y Tecnología Digital (FULL STACK), Curso de Algoritmos y Desarrollos de Software con Python OnLine, 2019.

- Escuela de Desarrolladores de Software, Internet y Tecnología Digital (FULL STACK), Curso de Odoo 12 para desarrolladores, 2019.
- Universidad César Vallejo, Facultad de Ingeniería de Sistemas, 2013 -2018.
- **Udemy**, Learn to Build your Business data online using Google Drive, 2018.
- Perú Linux S.A.C., Curso de especialización en Ethical Hacking, 2018
- PERUTEC, Administración de base de datos MySQL, 2018
- Cisco Networking Academy, Cisco CCNA 3, 2018
- Cisco Networking Academy, Cisco CCNA 2, 2017
- Cisco Networking Academy, Cisco CCNA 1, 2017
- PERU CONTABLE, Contabilidad para no contadores, 2017
- TECSUP, Seguridad perimetral con Linux, 2016
- ESET, Workshop Information Security 2013 TAC, 2013
- AELE, Logística el corazón del negocio, 2011
- TCapacita, Como evitar el robo de información de su empresa, 2011
- CIBERTEC, Excel 2007 expert specialist, 2011
- Universidad Nacional de Ingeniería, Administración de Redes, 2007
- Universidad Federico Villarreal, Ensamblaje, configuración y mantenimiento de computadoras, 2005
- Universidad Nacional del Callao, Ingeniería Electrónica 1996 2000

Habilidades

- Red Hat 8.3 Centos 8.0 Debian 10.0 Ubuntu 20.4 Nivel Intermedio
- Sistemas Windows Nivel Intermedio
- Sistemas MacOs Nivel Intermedio
- Redes Windows & Linux -Nivel Intermedio
- Servidores Windows & Linux Nivel Intermedio
- SAP Business One (Funcional / Técnico) Nivel Intermedio
- Odoo ERP (Funcional / Técnico) Nivel Intermedio
- R, PHP, Python- Nivel Intermedio

- Administración de bases de datos: MySQL, MSSQL, PostgreSQL Nivel Intermedio
- Suite Pentaho (Business Intelligence)- Nivel Intermedio
- Power Bi Nivel Intermedio
- Docker Nivel Intermedio
- AWS, Google Cloud, Hetzner, Digital Ocean Nivel Intermedio
- Programación de dispositivos Cisco Nivel Intermedio
- Instalación de redes LAN, WIFI, PBX, CCTV, Asterisk Nivel Intermedio
- Suite Microsoft Office, Open Office Nivel Intermedio
- Mantenimiento de PCs Nivel Intermedio
- ITIL 4 Nivel Intermedio
- SCRUM Nivel Intermdio
- Idioma Inglés Nivel Intermedio

Referencias

- Lic. Claudia Uehara, Administración, METAL TÉCNICA S.A., Celular: 987 777 830
- Arq. Norio Oyakawa, Gerente General, INFINICON S.A.C., Celular: 999399920
- Ing. Noé Roncal, Gerente General, RONCAL INGENIEROS, Celular: 964 299 584
- Ing. Julio La Rosa, Gerente General, CORPORACIÓN LAR S.A.C, Celular: 999 435 167
- Milagros Freitas, Country Manager, SYNOVATE PERU S.A.C., Teléfono: 202-9055
- Ing. Rosalia Parodi, Jefe de Sistemas, CORPORACIÓN EDUCATIVA PAMER, Teléfono: 719-7370 Anexo 231